【裁判字號】    97,易,2640
【裁判日期】    970829
【裁判案由】    竊盜
【裁判全文】
臺灣臺中地方法院刑事判決              97年度易字第2640號
公  訴  人  臺灣臺中地方法院檢察署檢察官
被      告  甲○○
上列被告因竊盜案件，經檢察官提起公訴（97年度偵字第9993號），本
院判決如下：
    主    文
甲○○竊盜，累犯，處拘役伍拾伍日，如易科罰金，以新臺幣壹
仟元折算壹日。
    犯罪事實
一、甲○○前因毒品案件，經本院九十五度訴字第二七六九號判
    處有期徒刑一年，經減刑減為有期徒刑六月確定，於民國（
    下同）九十六年九月十日易科罰金執行完畢。詎其不知悔改
    ，意圖為自己不法之所有，於九十七年三月四日上午十一時
    許，騎乘車牌號碼P2N－676號重型機車，至臺中縣大里市○
    ○路四０巷一號前，徒手竊取乙○○所有之廢白鐵料十一公
    斤（價值約新台幣六百元）。得手後，旋將竊得之廢白鐵料
    放置在機車上，攜往丙○○ (另經檢察官為不起訴處分)所
    應營之回收場 (設於臺中縣大甲市○○路四十七號對面)變
    現，得款新台幣一百三十八元。嗣經乙○○報警處理，始循
    線查獲上情。
二、案經臺中縣警察局霧峰分局報告臺灣臺中地方法院檢察署檢
    察官偵查起訴。
    理  由
一、按被告以外之人（包括證人、鑑定人、告訴人、被害人及共
    同被告等）於審判外之陳述雖不符刑事訴訟法第159條之1至
    之4等四條之規定，而經當事人於審判程序同意作為證據，
    法院審酌該言詞陳述或書面陳述作成時之情況，認為適當者
    ，亦得為證據；當事人、代理人或辯護人於法院調查證據時
    ，知有刑事訴訟法第159條第1項不得為證據之情形，而未於
    言詞辯論終結前聲明異議者，視為有前項之同意，同法第15
    9條之5定有明文。立法意旨在於傳聞證據未經當事人之反對
    詰問予以核實，原則上先予排除。惟若當事人已放棄反對詰
    問權，於審判程序中表明同意該等傳聞證據可作為證據；或
    於言詞辯論終結前未聲明異議，基於尊重當事人對傳聞證據
    之處分權，及證據資料愈豐富，愈有助於真實發見之理念，
    且強化言詞辯論主義，使訴訟程序得以順暢進行，上開傳聞
    證據亦具有證據能力。本件證人乙○○曾於警詢中為陳述，
    其性質雖屬傳聞證據，惟其未再於法院審理中為陳述，且查
    無符合同法第159條之1至之4等前四條之情形，其所為之上
    開警詢筆錄內容，當事人已知上述筆錄乃傳聞證據，且均未
    於言詞辯論終結前對該筆錄內容異議，本院審酌上開筆錄作
    成時，較無人情施壓或干擾，亦無不當取供之情形，認為以
    之作為本案之證據亦屬適當，是其於警詢中之證言自具有證
    據能力。
二、訊據被告甲○○矢口否認有上揭竊盜之犯行，辯稱：廢白鐵
    料是一個叫「阿福」的老先生叫伊一起去搬的，伊那天因身
    体不舒服，是「阿福」叫伊去幫他搬東西云云。經查，上揭
    犯罪事實，已據被告於警詢時供認不諱，核與被害人乙○○
    於警詢時指述情節相符，又被告竊取上開廢白鐵後將之出售
    予經營回收廠之丙○○等情，亦據証人丙○○於本院審理中
    到庭証述明確，此外，復有臺中縣警察局霧峰分局扣押物品
    目錄表、贓物認領保管單、刑案現場測繪圖、現場照片六張
    等在卷可稽。再被告復不能提供該「阿福」者之真實姓名、
    年籍資料，以供本院查証，所辯要屬卸責之詞，不足採信。
    本件事證明確，被告犯行已堪認定。
三、核被告所為，係犯刑法第三百二十條第一項之竊盜罪。又被
    告前因毒品案件，經本院九十五度訴字第二七六九號判處有
    期徒刑一年，經減刑減為有期徒刑六月確定，於九十六年九
    月十日易科罰金執行完畢，此有台灣高等法院被告前案紀錄
    表在卷足憑，其於五年內故意再犯本件有期徒刑以上之罪，
    為累犯，應依刑法第四十七條第一項之規定，加重其刑。再
    被告於本院審理中雖供稱其患有精神分裂症云云，並當庭提
    出其患有中度精神分裂症之身心障礙手冊乙紙，經本院當庭
    核閱無誤。惟查被告雖患有中度精神分裂症，然依其犯罪動
    機、過程、手段及審判時之應答表現，其為自己抗辯之能力
    與常人無異，均無從推認其於行為時已因精神障礙，達於不
    能辨識其行為違法或欠缺依其辨識而行為之能力，且前揭能
    力亦無顯著降低之情形，尚不得援引刑法第十九條第一、二
    項不罰或減輕其刑之規定，且亦無庸為其指定辯護人辯護，
    附予敘明。爰審酌被告已於警詢中坦承犯行，惟於偵審中翻
    異前詞，量刑本不宜過輕，惟念被告患有中度精神分裂症，
    謀生不易，且所竊取之財物僅係廢白鐵十一公斤，價值不高
    等一切情狀，爰從輕量處如主文所示之刑及諭知易科罰金之
    折算標準，以示懲儆。
四、據上論斷，應依刑事訴訟法第二百九十九條第一項前段，刑
    法第三百二十條第一項、第四十七條第一項、第四十一條第
    一項前段，刑法施行法第一條之一，判決如主文。
中    華    民    國    97    年    8     月    29    日
                  刑事第二庭    法  官   許金樹
上正本證明與原本無異。
如不服本判決，應於收受送達後10日內向本院提出上訴書狀（應
敘述具體理由並附繕本）。
上訴書狀如未敘述理由，應於上訴期間屆滿後20日內補提理由書
於本院。
                                書記官   王崑煜
中    華    民    國    97    年    8     月    29    日
附錄論罪科刑法條
中華民國刑法第320條第1項
意圖為自己或第三人不法之所有，而竊取他人之動產者，為竊盜
罪，處 5 年以下有期徒刑、拘役或 5 百元以下罰金。


司法院資訊處製作；財團法人民間司法改革基金會備份。
